# 合并报表内部交易（逆流）的连续编制

提问人：shufe2003 时间：2016-05-23 20:57:54
版主您好： 有个问题请教一下，合并报表准则修订后现在中注协规定集团内企业发生逆流交易时需要编制： 借：少数股东权益 贷：少数股东损益
我有个问题请教，假设集团内子公司于 2016 年 6 月份向母公司出售一项专利，成本 100 万元，售价 160 万元，该专利摊销期限为 5 年，无残值，直线法摊销。母公司对子公司持股比例为80%，不考虑所得税因素。 我现在知道第一年（ 2016 年）的内部抵销分录为： （ 1 ）借：营业外收入 60 贷：无形资产 60
（ 2 ）借：无形资产 6 贷：管理费用 6
（ 3 ）借：少数股东权益 54×20% 贷：少数股东损益 10.8
我想向版主请教，第二年（ 2017 年）的抵销分录怎么编制，其实我的主要问题是针对少数股东权益这块，我不知道如何编制，谢谢！

回答人：chenyiwei
第二年抵销分录： 借：累计摊销 18 ，贷：管理费用 12 ，贷：年初未分配利润 6 借：少数股东损益 2.4，借：少数股东权益 8.4，贷：年初未分配利润 10.8

提问人：shufe2003 时间：2016-05-27 20:02:21
版主好， 谢谢您的回答。 但我还是有个疑问，通常我们在连续编制合并报表时，上一年合并工作底稿中的损益类项目（例如：本题中的管理费用）到了下一年都要改称为“年初未分配利润”，但是这里的少数股东损益比较特殊，它虽然是损益类项目，但是到了下一期还能称为“未分配利润”吗，毕竟合并报表上的未分配利润不是归属于母公司股东的吗？子公司的少数股东损益放入未分配利润合适吗？谢谢！

回答人：chenyiwei
因为未分配利润是归属母公司股东的权益，所以净利润－少数股东损益＝归属母公司股东的利润，所以将上年度少数股东损益调整数在本年年初调整未分配利润是恰当的。